---
title: "Lighthouse - Desafio"
author: "Ricardo Augusto Dias Gonçalves Souza"
date: "`r Sys.Date()`"
output: html_document
---

```{r setup, include=FALSE}
knitr::opts_chunk$set(
	echo = TRUE,
	message = FALSE,
	warning = FALSE
)
# Inclui as bibliotecas necessárias

library(tidyverse)
library(ggplot2)
library(performance)

	
# Lê os arquivos .csv corretamente

test <- read_delim("cars_test.csv", delim = "\t", locale = locale(encoding = "UTF-16"), col_names = TRUE)
train <- read_delim("cars_train.csv", delim = "\t", locale = locale(encoding = "UTF-16"), col_names = TRUE)


```

# Análise Exploratória de Dados.

Começamos a análise exploratória observando as estatísticas descritivas de todas as variáveis

```{r}

summary(train)

```

Já de cara podemos observar que a variável "veículo_alienado" contém apenas NAs. O que significa que em um primeiro momento é sábio retirá-la do restante das análises e, principalmente, do modelo, dado que não terá influência nas demais variáveis e na variável preço(target).

Também faz sentido verificar a correlação entre as variáveis numéricas e a variável preço. Podemos observar que o ano de fabricação e o hodômetro são as variáveis que mais impactam. A variável "id" é irrelevante aqui.

Também já percebemos que vale retirar das análises a variável "ano_modelo" dado que é quase que um proxy de "ano_de_fabricacao", sendo menos straight-forward.

```{r}

numericos <- train[, sapply(train, is.numeric)]

cor_preco <- cor(numericos)

cor_preco <- cor_preco[,"preco"]

cor_preco <- sort(cor_preco, decreasing = TRUE)

print(cor_preco)
```

A correlação das variáveis citadas pode ser observada visualmente:

Aqui podemos conferir que conforme o valor do hodometro aumenta, o preço cai. Conforme esperado e corroborado pelos dados

```{r plot1}

ggplot(train, aes(x = hodometro, y = preco)) +
  geom_point() +
  labs(title = "Correlação preco x hodometro")

 

```

Já quanto ao ano de fabricação, quanto mais novo for o veículo maior seu valor. Também conforme esperado.

```{r}
ggplot(train, aes(x = ano_de_fabricacao, y = preco)) +
  geom_point() +
  labs(title = "Correlação preco x ano de fabricação")
```

# Perguntas item 2)

## 2) a) Qualo melhor estado cadastrado na base de dados para se vende rum carro de marca popular e por quê?

Para responder essa pergunta, consideraremos que o "melhor estado" para se vender um carro é aquele que tem o preço médio maior. Entretanto, é necessário filtrar os dados apenas para carros populares primeiro.

Utilizaremos dois critérios para selecionar carros populares.

1.  A marca do automóvel

2.  O valor, consideraremos apenas veículos com preço menor ou igual a R\$ 70.000

Para isso filtramos pela coluna "marca".

```{r 2a}



carros_populares <- c("FIAT", "RENAULT", "PEUGEOT", "VOLKSWAGEN", "HYUNDAI")

populares <- train %>%
  filter(marca %in% carros_populares, preco <= 70000)
  
media_precos <- populares %>%
  group_by(estado_vendedor) %>%
  summarise(media_preco = mean(preco))


# Descobrir o estado com o maior preço médio
melhor_UF_venda <- media_precos$estado_vendedor[which.max(media_precos$media_preco)]


# Descobrir o maior preço médio
melhor_preco_venda <- media_precos$media_preco[which.max(media_precos$media_preco)]



cat("O melhor estado para se vender um carro popular é então", melhor_UF_venda, "com preço médio de R$", melhor_preco_venda, "\n")
```

## 2) b) Qual o melhor estado para se comprar uma picape com transmissão automática e por quê?

Parecido com a abordagem anterior, simplesmente filtraremos as colunas "tipo" e "cambio". Obs: Será considerada apenas a transmissão automática, não o cambio CVT

```{r 2b}

picapes <- train %>%
  filter(tipo == "Picape", cambio == "Automática")

media_compra <- picapes %>%
  group_by(estado_vendedor) %>%
  summarise(media_preco = mean(preco))


# Descobrir o estado com o maior preço médio
melhor_UF_compra <- media_compra$estado_vendedor[which.min(media_compra$media_preco)]


# Descobrir o maior preço médio
melhor_preco_compra <- media_compra$media_preco[which.min(media_compra$media_preco)]


cat("O melhor estado para se comprar uma picape com transmissão automática é", melhor_UF_compra, "com preço médio de R$", melhor_preco_compra, "\n")

```

## 2) c) Qual o melhor estado para se comprar carros que ainda estejam dentro da garantia de fábrica e por quê?

Novamente, iremos pela abordagem de filtrar os dados e então procurar pela UF com menor preço médio.

Nesse caso precisamos apenas saber se o carro ainda está na garantia, o que pode ser feito pela coluna "garantia_de_fábrica"

```{r 2c}

garantia <- train %>%
  filter(garantia_de_fábrica == "Garantia de fábrica")


media_garantia <- garantia %>%
  group_by(estado_vendedor) %>%
  summarise(media_preco = mean(preco))


# Descobrir o estado com o maior preço médio
melhor_UF_garantia <- media_garantia$estado_vendedor[which.min(media_garantia$media_preco)]


# Descobrir o maior preço médio
melhor_preco_garantia <- media_garantia$media_preco[which.min(media_garantia$media_preco)]


cat("O melhor estado para se comprar uma picape com transmissão automática é", melhor_UF_garantia, "com preço médio de R$", melhor_preco_garantia, "\n")


```

# Rodando o modelo

```{r model}


train_limpo <- train %>%
  mutate(entrega_delivery = as.numeric(entrega_delivery), troca = as.numeric(troca), elegivel_revisao = as.numeric(elegivel_revisao))


modelo_2 <- lm(preco ~ hodometro + ano_de_fabricacao + num_portas + entrega_delivery + troca, data = train)


summary(modelo_2)





```
